【裁判字號】    90,訴,863
【裁判日期】    900607
【裁判案由】    毒品危害防制條例
【裁判全文】
臺灣高雄地方法院刑事判決                            九十年度訴字第八六三號
    公  訴  人  臺灣高雄地方法院檢察署檢察官
    被      告  甲○○
右列被告因毒品危害防制條例案件，經檢察官提起公訴（九十年度毒偵字第四八號）
，本院判決如左：
    主  文
甲○○被訴施用第二級毒品部分免訴。
被訴施用第一級毒品部分無罪。
    理  由
一、公訴意旨略以：被告甲○○前因施用毒品案件，經觀察、勒戒後，認無繼續施用
    毒品之傾向，由臺灣高雄地方法院檢察署檢察官於民國八十八年九月二十日，以
    八十九年度毒偵字第一四八一八號不起訴處分確定後，復因施用第一級毒品海洛
    因案件，經觀察、勒戒後，認有繼續施用毒品之傾向，先送強制戒治，並由臺灣
    高雄地方法院檢察署檢察官提起公訴，嗣於八十九年七月七日，經臺灣高雄法院
    以八十九年度訴字第八二二號判處有期徒刑八月，於八十九年八月十四日確定。
    嗣又基於概括犯意，自八十九年十二月二十一日十三時回溯二十四小時內某時，
    在不詳處所施用第一、二級毒品海洛因及安非他命，為警於八十九年十二月二十
    一日，在高雄市○○區○○里○○○路一０五巷二十三號查獲，並扣得其所有供
    施用毒品之器具安非他命殘渣夾鏈帶一個、玻璃管一支、注射針筒三支等吸食工
    具，因認被告涉犯毒品危害防制條例第十條第一項、第二項之施用第一、二級毒
    品罪嫌云云。
二、按案件曾經判決確定者，應為免訴之判決，刑事訴訟法第三百零二條第一款定有
    明文，且此項原則關於實質上一罪或裁判上一罪，均有其適用。又連續犯係裁判
    上一罪，其一部分犯罪事實曾經判決確定者，其效力當然及於全部，故檢察官復
    將其他部分重行起訴，亦應諭知免訴之判決，最高法院著有四十九年台非字第二
    Ｏ號判例可資參照。次按犯罪事實應依證據認定之，無證據不得推定其犯罪事實
    ；又不能證明被告犯罪者，應諭知無罪之判決，刑事訴訟法第一百五十四條、第
    三百零一條第一項前段分別定有明文。
三、訊據被告甲○○，固供承有於前案判決後，自八十九年九月份起至同年十二月十
    八、十九日左右，連續在其住處施用第二級毒品安非他命多次之事實，惟堅決否
    認有何公訴人所指之施用第一級毒品海洛因犯行，辯稱：伊未吸食海洛因，扣案
    物檢驗報告有海洛因反應係前次施用第一級毒品海洛因所留下等語。
四、經查：
（一）本件被告甲○○前被訴於八十九年九月十九日某時起回溯二十四小時之某時內
      ，在高雄市不詳處所，以將安非他命放入玻璃吸食器中燒烤吸食之方式，施用
      第二級毒品安非他命一次，嗣於八十九年九月十九日經觀護人通知採尿而查獲
      ，涉犯毒品危害防制條例第十條第二項施用第二級毒品之罪嫌，業經檢察官提
      起公訴，並由本院於九十年三月三十日判處有期徒刑六月，於九十年五月二十
      一日確定在案等情，有本院八十九年度易字第五四八三號刑事判決及辦理刑案
      電話查詢表各一份附卷可稽。該案與本件檢察官起訴之犯罪事實，時間緊接，
      犯罪手法相同，顯係基於概括犯意，而犯同一之罪名，自屬連續犯，為裁判上
      一罪，依審判不可分原則，該案判決之效力，應及於全部犯罪事實，揆諸前揭
      說明，本案被告被訴施用第二級毒品之犯行部分，自應諭知免訴之判決。
（二）被告辯稱：並未施用第一級毒品海洛因，扣案注射針筒是前次施用海洛因所遺
      留未丟棄之物等節，迭據其於警、偵訊及本院調查、審理中否認一致在卷。雖
      扣案之安非他命殘渣夾鏈袋及注射針筒三支，經送高雄醫學大學附設中和紀念
      醫院檢驗結果，呈現殘留海洛因之陽性反應，有該院檢驗報告在卷可稽，惟查
      被告前因施用第一級毒品海洛因案件，經本院於八十九年七月七日以八十九年
      訴字第八二二號判決有期徒刑八月確定在案，亦有台灣高等法院被告全國前案
      紀錄表一份存卷可參，則被告辯稱：此次查獲之殘留海洛因夾鏈袋及針筒，乃
      其前案所遺留未丟棄之物一情，即非無可能。況被告於八十九年十二月二十一
      日十三時五十分為警查獲當場所採集之尿液，經送檢驗結果，均確未檢出甲基
      安非他命或嗎啡陽性反應等情，有高雄市政府衛生局煙毒尿液檢驗成績書一份
      附卷可佐，顯無法證明被告有上開施用第一級毒品海洛因之犯行，足認被告上
      開所辯尚堪採信。此外，本院復查無其他積極證據足資證明被告確有公訴人所
      指之上開施用第一級毒品海洛因之犯行，不能證明被告犯罪，亦應為其此部分
      無罪之諭知。
據上論斷，應依刑事訴訟法第三百零二條第一款、第三百零一條第一項前段，判決如
主文。
本案經檢察官高嘉惠到庭執行職務。
中      華      民  國      九十      年      六      月    七    日
                                  臺灣高雄地方法院刑事第六庭
                                      審判長法  官    趙家光
                                            法  官    邱明弘
                                            法  官    林韋岑
右正本證明與原本無異。
如不服本判決，應於判決送達後十日內，向本院提出上訴狀。
                                            書記官    董明惠
中      華      民      國      九十      年      六      月    七    日
中      華      民      國      九十      年      六      月    七    日


司法院資訊處製作；財團法人民間司法改革基金會備份。
